臺灣新北地方法院板橋簡易庭民事簡易判決
　　　　　　　　　　　　　　　　　 110年度板簡字第1754號

原　　　告　洪金葉　
被　　　告　許維倫　
上列當事人間請求侵權行為損害賠償事件，本院於中華民國110
年10月25日言詞辯論終結，判決如下：
    主      文
被告應給付原告新臺幣柒萬陸仟伍佰元，及自民國一一○年六月
十八日起至清償日止，按週年利率百分之五計算之利息。
原告其餘之訴駁回。
訴訟費用新臺幣貳仟壹佰元，其中新臺幣壹仟陸佰陸拾叁元由被
告負擔，餘由原告負擔。
本判決第一項得假執行。
原告其餘假執行之聲請駁回。
    事實及理由
壹、程序部分
一、按訴狀送達後，原告不得將原訴變更或追加他訴，但擴張或
    減縮應受判決事項之聲明者，不在此限，民事訴訟法第 255
    條第1項第3款定有明文，而依同法第436條第2項規定，此於
    簡易訴訟程序亦有適用。本件原告原起訴訴之聲明第一項：
    被告應給付原告新臺幣 （下同）200,000元，及自起訴狀繕
    本送達翌日起至清償日止，按週年利率5%計算之利息。（見
    本院卷第11頁）。嗣於民國 110年10月25日言詞辯論期日當
    庭變更聲明為：被告應給付原告96,600元，及自起訴狀繕本
    送達翌日起至清償日止，按週年利率5%計算之利息（見本院
    卷第112頁），核屬減縮應受判決事項之聲明，揆諸首揭規
    定，應予准許。
二、被告經合法通知，未於言詞辯論期日到場，核無民事訴訟法
    第 386條各款所列情形，爰依民事訴訟法第436條第2項準用
    同法第385條第1項規定，依原告之聲請，由其一造辯論而為
    判決，合先敘明。
貳、實體部分
一、原告主張：被告於民國110年3月14日許，駕駛車牌號碼0000
    －00號自用小客車（下稱A車）行經新北市板橋區環河西路
    五段、香社一路口處，因駕駛不慎之過失致撞及原告所有並
    由訴外人黃世興駕駛車牌號碼0000-00號自用小客車(下稱系
    爭車輛)而肇事（下稱系爭事故），致系爭車輛受損（下稱
    系爭損害），而生修復費用94,500元（工資74,500元、零件
     20,000元），加計原告因本件繳納裁判費2,100元，共計請
    求被告給付96,600元。爰依侵權行為之法律關係請求被告給
    付上揭損害賠償，並聲明：被告應給付原告96,600元，及自
    起訴狀繕本送達翌日起至清償日止，按週年利率5%計算之利
    息。
二、被告則未於言詞辯論期日到場，亦未提出書狀作何聲明或陳
    述。
三、得心證之理由：
    查原告主張因被告於上揭時地因駕駛不慎撞及系爭車輛而生
    系爭事故，併生系爭損害等事實，業據原告提出行照、估價
    單、統一發票、被告戶籍謄本、道路交通事故現場圖及現場
    照片等件為證（見本院卷第71至 100頁），且有新北市政府
    警察局海山分局110年5月18日新北警海交字第1103936971號
    函暨所附道路交通事故現場圖、道路交通事故調查報告表(
    一)(二)、A3類道路交通事故談話紀錄表、現場照片、道路
    交通事故當事人酒精測定紀錄表、道路交通肇事人自首情形
    紀錄表等件為憑（見本院卷第29至38頁），而被告未於言詞
    辯論期日到場，且亦未提出答辯狀爭執，自堪信為真實。是
    本件應審究者厥為：被告應給付之損害賠償數額為若干？
㈠、系爭車輛修復費用94,500元部分：
    次查，系爭車輛因系爭事故支出修復費用共計 94,500元(工
    資 74,500元、零件20,000元)等情，有發票及估價單等件在
    卷可稽（見本院卷第81至83頁）。然系爭車輛之修復既以新
    零件更換被毀損之舊零件，則原告以估價單所示之修復費用
    作為損害賠償之依據，自應將零件折舊部分予以扣除。依行
    政院所發佈之固定資產耐用年數表及固定資產折舊率表，汽
    車之耐用年數為5年，依定率遞減法每年應折舊千分之369，
    參以所得稅法第54條第3項、固定資產折舊率表附註（四）
    規定，採用定率遞減法折舊者，最後一年度之折舊額，加歷
    年折舊累計額，其總和不得超過該資產成本額之10分之9。
    準此，系爭車輛係於101年3月出廠，有行照在卷可稽（見本
    院卷第80頁），至系爭事故時之110年3月14日止，已逾汽車
    耐用年數 5年以上，依前揭說明，以成本十分之一計算零件
    費用為合度，即折舊後零件費用 2,000元（計算式：20,000
    元× 1/10＝2,000元），加計工資74,500元，必要之修復費
    用應為76,500元（計算式為： 2,000元＋74,500元＝76,500
    元），是原告依侵權行為之法律關係請求系爭車輛之必要修
    復費用為76,500元，核屬有據；至原告逾此範圍之請求，則
    屬無據。
㈡、第一審裁判費2,100元部分：
    查，原告因提起本件訴訟而繳納第一審裁判費2,100元，有
    本院自行收納款項收據可稽（見本院卷第7頁），惟查此乃
    原告循訴訟途徑保障其權利所必要，屬訴訟成本之一部，
    並非系爭事故所造成之損害，難認與系爭損害具有相當因果
    關係，原告此部分請求，自屬無據。復按訴訟費用，由敗訴
    之當事人負擔；各當事人一部勝訴、一部敗訴者，其訴訟費
    用，由法院酌量情形，命兩造以比例分擔或命一造負擔，或
    命兩造各自負擔其支出之訴訟費用，民事訴訟法第78條、第
    79條分別定有明文，足見訴訟費用之負擔係法院依訴訟勝敗
    情形命當事人負擔，而本件原告預納之第一審裁判費2,100
    元為訴訟費用之一部，本院亦依勝敗比例職權酌定兩造應負
    擔之數額如後附計算書，益徵原告請求之裁判費非屬損害賠
    償之範疇，併此敘明。
㈢、綜上，被告應給付之損害賠償額為系爭車輛之必要修復費用
    為76,500元。    
四、末按給付無確定期限者，債務人於債權人得請求給付時，經
    其催告而未為給付，自受催告時起，負遲延責任。其經債權
    人起訴而送達訴狀，或依督促程序送達支付命令，或為其他
    相類之行為者，與催告有同一之效力；遲延之債務，以支付
    金錢為標的者，債權人得請求依法定利率計算之遲延利息；
    應付利息之債務，其利率未經約定，亦無法律可據者，週年
    利率為5％，民法第229條第2項、第233條第1項前段及第203
    條分別定有明文。查原告所提民事起訴狀繕本於110年6月17
    日送達於被告之同居人，有本院送達證書可佐（見本院卷第
    51頁），揆諸前揭說明，原告自得請求上揭被告給付自該狀
    送達翌日即110年6月18日起至清償日止，按週年利率5％計
    算之利息。
五、綜上所述，原告依侵權行為之法律關係，請求被告給付76,
    500元，及自110年6月18日起至清償日止，按法定利率即週
    年利率5％計算之利息，為有理由，應予准許；至原告逾此
    範圍之請求，為無理由，應予駁回。
六、本件原告勝訴部分，係就民事訴訟法第427條第1項訴訟適用
    簡易程序所為被告敗訴之判決，爰依同法第389條第1項第3
    款之規定，職權宣告假執行。至原告就敗訴部分陳明願供擔
    保聲請宣告假執行，因訴之駁回而失所附麗，應予駁回。
七、訴訟費用負擔之依據：民事訴訟法第79條。本件訴訟費用額
    ，依後附計算書確定如主文所示金額。
中　　華　　民　　國　 110　　年　　10　　月　　29　　日
                  臺灣新北地方法院板橋簡易庭
                              法  官  吳孟竹
   計    算    書
項        目        金    額（新臺幣）       備     註
第一審裁判費            2,100元       其中 1,663元由被告
合        計            2,100元       負擔，餘由原告負擔
                                       。 
以上正本係照原本作成。
如不服本判決，應於送達後20日內，向本院提出上訴狀並表明上
訴理由，如於本判決宣示後送達前提起上訴者，應於判決送達後
20日內補提上訴理由書（須附繕本）。
如委任律師提起上訴者，應一併繳納上訴審裁判費。
中　　華　　民　　國　 110　　年　　10　　月　　29　　日
                              書記官  呂亞馨